# 同一控制下期初数合并问题，陈版？

提问人：呼叫帮助 时间：2010-04-24 16:48:07
准则规定：母公司在报告期内因同一控制下企业合并增加的子公司，视同在合并日之前该子公司已和母公司进行了股权合并，母公司期末编制合并报表时，应当调整合并资产负债表的期初数，同时将该子公司合并当期期初至报告期末的收入、费用、利润纳入合并利润表，将该子公司合并当期期初至报告期末的现金流量纳入合并现金流量表。
母公司在报告期内因非同一控制下企业合并增加的子公司，在购买日之前并不能视为已经进行了股权合并，期末合并资产负债表不应当调整其期初数，即合并资产负债表期初数不含该子公司，同时将该子公司购买日至报告期末的收入、费用、利润纳入合并利润表，将该子公司购买日至报告期末的现金流量纳入合并现金流量表。
母公司在报告期内处置子公司，编制期末合并资产负债表时，不应当调整合并资产负债表的期初数，即其期初数包括了已处置的子公司，将该子公司期初至处置日的收入、费用、利润纳入合并利润表，将该子公司期初至处置日的现金流量纳入合并现金流量表。
现有同一集团内部，一季度时A把子公司B（100%控股）转给C，假设公允价值和账面价值相同。 因同一控制下企业合并视同期初就存在。 现在一季度合并报表时A，C各自对资产负债表的期初数如何处理？ A是不是应该把资产负债表期初数中B的部分减出来，然后前期对B的长期股权投资按权益法核算？ C应该如何处理？把B的资产负债表期初数直接加在原来的期初数就可以吗？

回答人：chenyiwei
回复 楼主 呼叫帮助 的帖子B的资产负债表的年初数，以及自年初至处置日期间的损益表仍应纳入A的合并范围。 对于C的合并报表中前期数据的处理，在不考虑内部交易和内部往来抵销的前提下，对于资产、负债、收入和费用项目可以直接与合并方报表中相同的项目加总。对于权益类项目，被合并方的实收资本应添加到合并方的资本公积中，其他资本公积和留存收益项目一般是与合并方报表直接相加。涉及到被收购方是非全资子公司的，还应考虑少数股权的划分问题。 被合并方在合并日前向其当时的股东分配过现金股利的，在合并报表层面应当予以抵销，视同这些股利是分配给母公司（合并方）的。

回答人：chenyiwei
回复 藤椅 我爱新视野 的帖子 1 、转让方不调整期初资产负债表数（即使该项交易对购买方而言构成同一控制下企业合并的情况下）。 2 、购买方的调整方法见我在“沙发”帖中的回复。

回答人：chenyiwei
回复 报纸 2009masq 的帖子可以这样理解。

回答人：chenyiwei
回复 7 楼 chfsj2003 的帖子 1 、在编制合并日前的比较报表时，被合并方与合并方之间的内部交易也需要抵销，抵销方法与常规相同。 2 、在编制合并日前的比较报表时，对于B公司在合并日前对其原股东的利润分配，不作抵销处理，仍应直接反映在合并股东权益变动表上（其中，与本次未被收购的少数股权对应的分配额归入对少数股东的分配项目）。